臺灣嘉義地方法院刑事判決　　　　　　　　　　　　　九十三年度訴字第三五九號
　　公　訴　人　臺灣嘉義地方法院檢察署檢察官
　　被　　　告　癸○○
　　　　　　　　庚○○
　　右　一　人
　　選任辯護人　吳碧娟律師
右列被告等因詐欺等案件，經檢察官提起公訴（九十二年度偵字第七九七九號），本
院判決如左：
    主  文
癸○○連續行使偽造私文書，足以生損害於他人，處有期徒刑貳年肆月。
庚○○無罪。
    事  實
一、癸○○於民國（下同）八十八年八月二十日、八十九年一月五日、八十九年三月
    十日及八十九年十二月十五日，在其位於嘉義縣民雄鄉○○村○○路六之四號住
    處，招募如附表編號一、二、三、四所示之互助會四組（下稱編號一、二、三、
    四互助會），擔任會首，以會養會，癸○○並負責於每月開標、收取標金、交付
    得標會款等事宜；此四組互助會每月會款均係新台幣（下同）一萬元，採內標制
    （除首會由會員交一萬元予會首外，餘尚未得標之會員按每月以一萬元扣除該會
    標金而付會款，已得標之人則按一萬元繳款），各組互助會會期、會份、標會日
    期等均詳如附表所示癸○○並虛列如附表所示之「阿玲」、「林慶煌」、「巧霞
    」或「林景堯」為人頭會員，冒名加入互助會，致各會員在不知情之狀況下，陷
    於錯誤而加入互助會。詎癸○○於前揭互助會進行期間中，竟為簽賭六合彩，即
    基於意圖為自己不法所有及行使偽造準私文書之概括犯意，連續多次在前揭住處
    ，利用會員彼此並非熟識及會員因忙碌未到場競標之機會，分別冒用阿玲、林慶
    煌、巧霞、林景堯、陳秀珠（即庚○○）、陳玉花、林進戊、王秀蕊、戊○○、
    林宏煙」、林麗美、卯○○、丑○○、林花、賴青海、琇蕊、己○○、丁○○或
    不詳姓名活會會員等名義，在空白紙張上（其尚未載明「標單」字樣），偽填標
    息數字（該等紙條現均已滅失），並以言詞假稱係阿玲等人所出具者，參與投標
    予以行使而得標，致使活會會員陷於錯誤，即以編號一至編號四所示互助會之冒
    標利息，冒標編號一至編號四所示互助會之會份，並向該會之活會會員佯稱係他
    人得標，使不知情之活會會員信以為真陷於錯誤，而交付其等該期會款予癸○○
    ，共計詐得編號一至編號四所示之活會會員會款（各該互助會冒標金額如編號一
    至編號四所示），嗣至九十一年七月十五日間，遭會員發現得標會員有異，向檢
    察官提出告訴而查獲，所有活會會員始知受騙，總計癸○○詐得金額為一千四百
    五十八萬二千六百五十元。
二、案經甲○○、丙○○、辛○○、壬○○、子○○、丑○○、寅○○、卯○○、辰
    ○○、巳○○及午○○○訴由臺灣嘉義地方法院檢察署檢察官偵查起訴。
    理  由
壹、被告癸○○部分：
一、訊據被告癸○○對於右揭事實承認無訛，並有告訴人即會員甲○○、丙○○、辛○○、子○○、丑○○、寅○○、辰○○、巳○○及午○○○、證人林景堯於偵
    查時之指述、證人卯○○、壬○○、乙○○於偵審中之證述為憑，且有互助會簿
    影本、已得標與未得標會員彙整表及會員繳納會款情形表各四份附卷為證（見發
    查卷第八頁至第二十六頁、第五十八頁至第六十一頁、第一百十二頁至第一百十
    八頁），又被告癸○○虛列如表所示人頭參加合會，以虛列之人頭名義連續得標
    ，向活會會員收取會款之行為，業據其自承在卷，屬於施用詐術，使不知情之活
    會會員陷於錯誤，而交付會款，亦為具有不法所有意圖之詐欺行為無誤。綜上，
    本件事證明確，被告犯行堪以認定。
二、(1)按「刑法第二百十條之偽造私文書罪，固須以無制作權之人，捏造或冒用他人
    名義而制作文書，並足以生損害於公眾或他人為要件，但此制作名義人，不以形
    式上表現於文書內為必要，倘依習慣或特約，諸如以言詞、動作、筆跡、內容、
    慣用語、特殊制作方式、專用信箋等方法，實質上使人得知係以他人名義所制作
    ，足以表示一定用意之證明者，因已妨害該制作名義人之信用，可生損害於公眾
    或他人，依同法第二百二十條第一項（修正前之第二百二十條）規定，仍應論以
    偽造準私文書罪，此觀之汽、機車引擎號碼，未必顯現該製造廠商名稱之文字，
    依本院六十六年台上字第一九六一號判例，皆以私文書論自明。我國民間互助會
    ，係由會首招募會員參加所組成，每於標會時，通常由欲標取會款之會員，在空
    白紙條上，或僅書立其姓名、綽號及數字者，甚或祗書寫數字而未書立其姓名、
    綽號，另以上開言詞等方法表示係何會員所出具者，則依習慣或特約均足以辨明
    係該會員以所書數字為標息金額參加競標之標單，自應以私文書論」（最高法院
    八十九年度台上字第一三一九號裁判要旨參照）。查被告癸○○所偽造之標單，
    雖僅於白紙上載明標會所出利息，惟其並以言詞偽稱係何人所出具者，業據其於
    偵審時供明在卷，依互助會之習慣即足以為表示係何人參與標會之證明，故該標
    單依刑法第二百二十條第一項之規定應以文書論。(2)核被告癸○○所為，係犯刑
    法第二百二十條第一項、第二百十六條、第二百十條之行使偽造準私文書罪及同
    法第三百三十九條第一項之詐欺取財罪。其偽造準私文書之低度行為，為其行使
    偽造準私文書之高度行為所吸收，不另論罪。其先後多次行使偽造準私文書及詐
    欺取財之犯行，時間緊接、犯罪構成要件相同，顯均係基於概括犯意反覆為之，
    均應依連續犯之規定論以一罪，並加重其刑。被告向多位活會會員詐欺取財犯行
    ，係以一行為觸犯數詐欺罪名，為想像競合犯，其所犯連續行使偽造準私文書罪
    及連續詐欺取財罪間，有方法、結果之牽連關係，應依刑法第五十五條之規定從
    一重論以連續行使偽造準私文書罪。(3)爰審酌被告素行、生活狀況、智識程度、
    犯罪之動機、目的、手段、犯罪所生之損害（告訴人等所受之財產損害數額不小
    ）、尚未賠償告訴人損失及犯後坦承犯行之態度等一切情狀，量處如主文所示之
    刑。被告所偽造供其犯罪用之冒標標單多張，並未扣案，且已在各該會次標會開
    標後撕毀丟棄，業據被告供述在卷，依民間習慣，各該標單亦係於各該次標會後
    即行丟棄，況被告為免犯罪被發覺，衡諸常情，當無留存標單之必要，是前開標
    單既已滅失而不存在，自無從宣告沒收，附此敘明。
貳、被告庚○○部分：
一、公訴意旨另略以：被告庚○○與其媳婦即同案被告癸○○基於意圖為自己不法所
    有及行使偽造準私文書之概括犯意聯絡，共同招募前揭四組互助會，庚○○並以
    虛構之「陳秀珠」名義，充為人頭參加合會，施以前揭冒標詐術，詐取活會會員
    之會款，因認庚○○涉有共同連續詐欺取財罪嫌云云。
二、(一)按犯罪事實應依證據認定之，無證據不得推定其犯罪事實，刑事訴訟法第一百
    五十四條定有明文。次按事實之認定，應憑證據，如未能發現相當證據，或證據
    不足以證明，自不能以推測或擬制之方法，為裁判基礎，此有最高法院四十年臺
    上字第八六號判例可參。(二)公訴人認被告庚○○涉有前揭罪嫌，無非係以互助會
    會簿影本四份、已得標與未得標會員彙整表四份、會員繳納會款情形表四份、庚○○之嘉義縣竹崎鄉農會帳戶八十八年八月起至九十一年度八月止之交易明細表
    及庚○○之八十八年度起至九十一年度止之綜合所得稅核定資料為據，並舉被告
    自承其與癸○○長年居住與其會款皆以現金繳納之供述，及證人即告訴人卯○○
    、壬○○、證人乙○○於審理中之證述為憑。(三)訊據被告庚○○否認涉有前揭犯
    嫌，辯稱：我以「陳秀珠」的偏名參加我媳婦癸○○主持的前揭四個互助會，共
    十會份，但該「陳秀珠」就是我日常使用的偏名，並非虛列會份的假名，又我都
    還未標取該十會份，我有正當之財務來源繳納會款，並未與癸○○共為冒標詐騙
    之犯行等語。
三、經查，(一)被告庚○○以「陳秀珠」之名參加前揭四個互助會共十會份之情，業據
    其於偵審中承認無訛，並有前揭互助會會簿影本四份附卷可稽，惟證人己○○於
    審理中到庭結證稱：庚○○是我堂嬸，我從小就聽大家都叫她「阿珠」，村裡的
    人也比較知道她叫「阿珠」，如果說「庚○○」反而比較少人知道，她有以「陳
    秀珠」之名參加我於八十九年十月五日所召募之互助會等語明確（見本院卷第一
    百二十六頁至一百三十頁），並有己○○召募之前揭互助會會員名單一份（其上
    載明「陳秀珠」為會員）在卷可憑（見本院卷第四十六頁），核與告訴人巳○○
    及告訴人子○○於審理中所陳稱：庚○○有偏名叫「阿珠」等語相符（見本院卷
    第一百三十五頁），衡諸台灣社會多有使用偏名往來之情形，堪信庚○○關於其
    平常即已使用「陳秀珠」偏名之辯詞，尚非無的，自不得逕以庚○○使用「陳秀
    珠」偏名參加前揭四個互助會，率謂庚○○所參加之會份乃屬虛假之人頭，存有
    詐騙之意。(二)其次，本件被告二人係婆媳，且同住一處之情，固為其二人所承認
    ，然憑此非可即認庚○○有與癸○○共犯冒標與詐欺之罪行。又本院審理中，證
    人卯○○、壬○○、乙○○雖證稱：庚○○有向我們說參加前揭互助會，利息比
    較高，寄存農會比較沒有利息，所以我們才參加等語（見本院卷第一百零七頁、
    第一百十一頁、第一百十四頁、第一百二十頁、第一百二十二頁），證人卯○○
    並證稱：我把會款拿到被告們的雜貨店，被告二人誰在就是誰收會款等語（見本
    院卷第一百十四頁、第一百十六頁），證人乙○○復證稱：繳交會款都是我自己
    拿去，有時是癸○○收，有時是庚○○收，我有去標會時，都有看到庚○○在場
    等語在卷（見本院卷第一百二十一頁、第一百二十五頁），惟除此等證詞外，本
    院查無證據可認庚○○另有積極之製作會簿、聯絡會員、主持開標、催繳及交付
    會款等行為，且參諸證人壬○○亦證稱：互助會都是癸○○主持，庚○○有時在
    那邊看，但庚○○沒向我收過會款等語（見本院卷第一百零八頁、第一百十頁）
    ，顯見庚○○並確實未主動涉入本件互助會經營之事務，至於庚○○前揭關於合
    會之利息比較高，金錢寄存農會較無利息等語，僅係單純將癸○○召募合會之消
    息告知親友，應無其自身亦將負責互助會事務之意思，此外，庚○○與癸○○同
    住一處，若癸○○不在家，遇有會員前來繳交會款時，暫由庚○○代為收取，亦
    是人情之常，且庚○○雖於癸○○主持開標時在場，惟其對於開標事務並未分擔
    工作，祇是在旁觀看，均難謂庚○○確有負責或分工合會事務。故庚○○對於前
    揭互助會之經營，既未積極涉入，難謂其熟知本件合會之運作，是自亦無法認為
    庚○○對於癸○○之前揭冒標詐騙行為知悉且同為共犯。(三)又次，卷附庚○○之
    八十八年度、八十九年度、九十年度及九十一年度綜合所得稅資料清單（見偵卷
    第十九頁至第二十六頁），僅足證明庚○○於各該年度之申報與繳納稅捐情形，
    尚不足憑此認為庚○○即係無資力之人而無法繳納會款。又關於附卷庚○○之嘉
    義縣竹崎鄉農會帳戶八十八年八月起至九十一年度八月止之交易明細表（見他字
    卷第十四頁至第十七頁），本院查無證據足認該帳戶中之款項交易與本件合會之
    會款有何關聯，自難憑此對被告為不利之認定。(四)按被告以外之人於審判中有「
    死亡」、「身心障礙致記憶喪失或無法陳述」、「滯留國外或所在不明而無法傳
    喚或傳喚不到」、「到庭後無正當理由拒絕陳述」情形之一，其於檢察事務官、
    司法警察官或司法警察調查中所為之陳述，經證明具有可信之特別情況，且為證
    明犯罪事實之存否所必要者，得為證據，刑事訴訟法第一百五十九條之三。本件
    之卯○○、壬○○、乙○○、子○○、辰○○、巳○○、甲○○、丙○○、丑○○、辛○○、寅○○與午○○○等人未具前揭條文規定之特別情形要件，故其等
    在偵查中以告訴人身分向檢察事務官所為之陳述，經被告庚○○否認具有證據能
    力，當不得為證據，併為說明。
四、綜上所述，本院既查無證據可信被告庚○○涉入本件互助會之運作，亦查無證據
    可認庚○○有何冒標或詐騙犯嫌；此外，復查無其他積極證據足以證明庚○○確
    有觸犯前開罪嫌，揆之前開法條、判例意旨所示，自應為庚○○無罪之諭知。
據上論斷，應依刑事訴訟法第二百九十九條第一項前段、第三百零一條第一項，刑法
第五十六條、第二百十六條、第二百二十條第一項、二百十條、第三百三十九條第一
項、第五十五條，罰金罰鍰提高標準條例第一條前段，判決如主文。
本案經檢察官柯文綾到庭執行職務。
中       華       民       國      九十三    年    十一    月     十    日
                                臺灣嘉義地方法院刑事第二庭
                                    審判長法  官  夏 金 郎
                                          法  官  陳 俞 婷
                                          法  官  盧 鳳 田
右正本證明與原本無異。
如不服本判決，應於判決送達後十日內向本院提出上訴狀( 應附繕本 )。告訴人或被
害人如對於本判決不服者，應具備理由請求檢察官上訴，其上訴期間之計算係以檢察
官收受判決正本之日期為準。
中       華       民       國      九十三    年    十一    月     十    日
                                          書記官林 秀 惠
附錄論罪科刑法條：
刑法第三百三十九條第一項：
意圖為自己或第三人不法之所有，以詐術使人將本人或第三人之物交付者，處五年以
下有期徒刑、拘役或科或併科一千元以下罰金。
刑法第二百一十六條：
行使第二百十條至第二百十五條之文書者，依偽造、變造文書或登載不實事項或使登
載不實事項之規定處斷。
刑法第二百一十條：
偽造、變造私文書，足以生損害於公眾或他人者，處五年以下有期徒刑。
刑法第二百二十條第一項：
在紙上或物品上之文字、符號、圖畫、照像，依習慣或特約，足以為表示其用意之證
明者，關於本章及本章以外各罪，以文書論。
附表：（金額種類：新台幣）
┌─┬─────┬─────────────────────────────┐
│編│互助會    │手法                                                      │
│號│          │                                                          │
├─┼─────┼─────────────────────────────┤
│一│88.08.20起│癸○○除會首外，另虛列「阿玲」、「林慶煌」共四會份入會：  │
│  │91.11.20止│(1)八十八年八月二十日取得首會，詐得活會會員三十五會份計三十│
│  │（每會金額│  五萬元。                                                │
│  │一萬元，內│(2)八十八年九月、十二月、八十九年一月之二十日第二、五、六會│
│  │標制）    │  次，分別以虛列之「阿玲」得標，標息一千八百元、二千三百五│
│  │（含會首共│  十元、二千三百元，詐得活會會員三十五、三十三、三十三會份│
│  │四十會份，│  計二十八萬七千、二十五萬二千四百五十元、二十五萬四千一百│
│  │惟實際會員│  元。                                                    │
│  │會份僅三十│(3)八十九年二月二十日第七會次以虛列之「林慶煌」得標，標息二│
│  │五會份）  │  千四百元，詐得活會會員三十三會份計二十五萬零八百元。    │
│  │          │(4)八十九年三月、四月、五月、六月二十日第八、九、十、十一會│
│  │          │  次冒用「陳秀珠」（即庚○○）名義得標，標息二千六百元、二│
│  │          │  千四百元、二千五百元、二千五百五十元，詐得活會會員三十三│
│  │          │  、三十三、三十三、三十三會份計二十四萬四千二百元、二十五│
│  │          │  萬零八百元、二十四萬七千五百元、二十四萬五千八百五十元。│
│  │          │(5)九十年三月、十一月、九十一年二月、三月之二十日第二十、二│
│  │          │  十八、三十一、三十二會次冒用「陳玉花」、「林進戊」、「王│
│  │          │  秀蕊」、「戊○○」名義得標，標息一千七百元、一千五百元一│
│  │          │  千七百元、一千六百五十元，詐得活會會員二十八、二十一、二│
│  │          │  十一、二十一會份計二十三萬二千四百元、十七萬八千五百元、│
│  │          │  十七萬四千三百元、十七萬五千三百五十元。                │
│  │          │(5)八十九年八月、十一月、九十年二月、十二月、九十一年一月之│
│  │          │  二十日第十三、十六、十九、二十九、三十會次冒用不詳姓名會│
│  │          │  員名義得標，標息均二千元（附註），詐得活會會員三十二、三│
│  │          │  十、二十八、二十一、二十一會份計二十五萬六千元、二十四萬│
│  │          │  元、二十二萬四千元、十六萬八千元、十六萬八千元。        │
│  │          │本會先後詐得計四百十九萬九千二百五十元。                  │
├─┼─────┼─────────────────────────────┤
│二│89.01.05起│癸○○除會首外，另虛列「阿玲」、「林慶煌」、「林景堯」共三│
│  │91.11.05止│會份入會：                                                │
│  │（每會金額│(1)八十九年一月五日取得首會，詐得活會會員三十一會份計三十一│
│  │一萬元、內│  萬元。                                                  │
│  │標制）    │(2)八十九年二月、五月、九十一年一月之五日第二、五、二十五會│
│  │（含會首共│  次，分別以虛列之「阿玲」、「林慶煌」、「林景堯」得標，標│
│  │三十五會份│  息二千六百元、一千八百元、一千六百五十元，詐得活會會員三│
│  │，為實際會│  十一、二十九、十八會份計二十二萬九千四百元、二十三萬七千│
│  │員會份僅三│  八百元、十五萬零三百元。                                │
│  │十一會份）│(2)八十九年十一月、十二月、九十年一月、七月、九十一年六月、│
│  │          │  七月之五日第十一、十二、十三、十九、三十、三十一會次冒用│
│  │          │  「陳秀珠」（即庚○○）、「林宏煙」、「陳秀珠」（及庚○○│
│  ││  ）、「林麗美」、「卯○○」、「丑○○」名義得標，標息二千│
│  │          │  元、二千二百元、二千二百元、一千七百五十元、一千八百五十│
│  │          │  元、二千元，詐得活會會員二十五、二十五、二十五、二十一、│
│  │          │  十六、十六會份計二十萬元、十九萬五千元、十九萬五千元、十│
│  │          │  七萬三千二百五十元、十三萬零四百元、十二萬八千元。      │
│  │          │(3)八十九年十月、九十年二月、九月、十一月、九十一年四、五月│
│  │          │  月之五日第十、十四、二十一、二十三、二十八、二十九會次冒│
│  │          │  用不詳姓名會員名義得標，標息均二千元（附註），詐得活會會│
│  │          │  員二十五、二十五、二十、十九、十六、十六會份計二十萬元、│
│  │          │  二十萬元、十六萬元、十五萬二千元、十二萬八千元、十二萬八│
│  │          │  千元。                                                  │
│  │          │本會先後詐得計二百九十一萬七千一百五十元。                │
├─┼─────┼─────────────────────────────┤
│三│89.03.10起│癸○○除會首外，另虛列「阿玲」、「林慶煌」共三會份入會：  │
│  │92.03.10止│(1)八十九年三月十日取得首會，詐得活會會員三十三會份計三十三│
│  │（每會金額│  萬元。                                                  │
│  │一萬元、內│(2)八十九年四月、六月、九月之十日第二、四、七會次，分別以虛│
│  │標制）    │  列之「阿玲」、「阿玲」、「林慶煌」得標，標息一千七百元、│
│  │（含會首共│  二千二百元、二千二百元，詐得活會會員三十三、三十三、三十│
│  │三十七會份│  二會份計二十七萬三千九百元、二十五萬七千四百元、二十四萬│
│  │，為實際會│   九千六百元。                                           │
│  │員會份僅三│(3)八十九年五月、八月、十月、十二、九十年一月、五月之十日第│
│  │十三會份）│  三、六、八、十、十一、十五會次冒用「洪婉香」、「洪琇雪」│
│  │          │  、「陳秀珠」（即庚○○）、「陳秀珠」（及庚○○）、「林花│
│  │          │  」、「賴青海」名義得標，標息一千八百元、二千五百元、一千│
│  │          │  九百元、一千八百元、一千八百五十元、一千九百元，詐得活會│
│  │          │  會員三十三、三十二、三十二、三十一、三十一、三十會份計二│
│  │          │  十七萬零六百元、二十四萬元、二十五萬九千二百元、二十五萬│
│  │          │  四千二百元、二十五萬二千六百五十元、二十四萬三千元。    │
│  │          │(4)九十年二月、三月、八月、九月、十月、十一月、九十一年二月│
│  │          │  、三月、五月、六月之十日第十二、十三、十八、十九、二十、│
│  │          │  二十一、二十四二十五、二十七、二十八會次冒用不詳姓名會員│
│  │          │  名義得標，標息均二千元（附註），詐得活會會員三十一、三十│
│  │          │  一、二十八、二十八、二十八、二十八、二十六、二十六、二十│
│  │          │  五、二十五會份計二十四萬八千元、二十四萬八千元、二十二萬│
│  │          │  四千元、二十二萬四千元、二十二萬四千元、二十二萬四千元、│
│  │          │  二十萬八千元、二十萬八千元、二十萬元、二十萬元。        │
│  │          │本會先後詐得計四百八十二萬二千三百五十元。                │
├─┼─────┼─────────────────────────────┤
│四│89.12.15起│癸○○除會首外，另虛列「阿玲」、「林慶煌」、「巧霞」共三會│
│  │92.10.15止│份入會：                                                  │
│  │（每會金額│(1)八十九年十二月十五日取得首會，詐得活會會員三十一會份計三│
│  │一萬元、內│  十一萬元。                                              │
│  │標制）    │(2)九十年二月、三月、四月之二十日第三、四、五會次，分別以虛│
│  │（含會首共│  列之「阿玲」、「阿霞」、「林慶煌」得標，標息一千七百元、│
│  │三十五會份│  一千八百元、一千八百元，詐得活會會員三十、三十、三十會份│
│  │，為實際會│  計二十四萬九千元、二十四萬六千元、二十四萬六千元。      │
│  │員會份僅三│(3)九十年五月、六月、七月、十月、十一月、九十一年二月之二十│
│  │十一會份）│  日第六、七、八、十一、十二、十五會次冒用「陳秀珠」（即林│
│  │          │  陳常）、「琇蕊」、「陳秀珠」（及庚○○）、「己○○」、「│
│  │          │  丁○○」、「丁○○」名義得標，標息一千八百五十元、一千八│
│  │          │  百元、一千九百元、一千八百元、一千七百元、二千一百元，詐│
│  │          │  得活會會員三十、三十、三十、二十八、二十八、二十六會份計│
│  │          │  二十四萬四千五百元、二十四萬六千元、二十四萬三千元、二十│
│  │          │  二萬九千六百元、二十三萬二千四百元、二十萬五千四百元。  │
│  │          │(4)九十一年五月二十日第十八會次冒用不詳姓名會員名義得標，標│
│  │          │  息二千元（附註），詐得活會會員二十四會份計十九萬二千元。│
│  │          │本會先後詐得計二百六十四萬三千九百元。                    │
├─┼─────┴─────────────────────────────┤
│附│前揭各會次所示詐騙金額，係以實際會員會份扣除該會次前已得標之實際會員死│                            │
│註│會會份，算出該標次受詐欺之活會會員數，再乘以扣除該次標息（被告供稱：其│                            │
│  │所標得各會次之標息最高額者為二千五百元、最低額者為一千五百元，惟各次標│                            │
│  │息數額已無法確定等語在卷，故前揭各次標息均以一千五百元及二千五百元相加│                    │
│  │之平均數即二千元計之）後實繳之會款金額後計得。前開各會共詐得一千四百五│                            │
│  │十八萬二千六百五十元之金錢。                                          │                            │
└─┴───────────────────────────────────┘
